臺灣新北地方法院三重簡易庭小額民事判決
                                   111年度重小字第2195號
原      告  吳芝儀  


被      告  蔡裕庭  


上列當事人間請求侵權行為損害賠償事件，原告提起刑事附帶民
事訴訟（111年度交簡附民字第11號），經刑事庭裁定移送審理
，本院於民國111年11月8日言詞辯論終結，判決如下：
    主      文
被告應給付原告新臺幣貳萬捌仟捌佰柒拾陸元，及自民國一百一
十一年四月三十日起至清償日止，按年息百分之五計算之利息。
訴訟費用確定為新臺幣壹仟元由被告負擔。
本判決得假執行。
    事實及理由
一、按訴狀送達後，原告不得將原訴變更或追加他訴，但擴張或
    減縮應受判決事項之聲明者，不在此限，民事訴訟法第255
    條第1項第3款定有明文。本件原告起訴原聲明請求：被告應
    給付原告新臺幣(下同)60,326元，及自起訴狀繕本送達之翌
    日起至清償日止，按年息百分之5計算之利息；嗣於民國111
    年9月27日言詞辯論期日當庭變更聲明為：被告應給付原告2
    8,876元，及自起訴狀繕本送達翌日起至清償日止，按年息
    百分之5計算之利息，核屬減縮應受判決事項之聲明，揆諸
    首揭規定，應予准許。
二、原告主張：被告於110年6月27日19時50分許，騎乘車牌號碼
    000-000號普通重型機車，沿新北市三重區新北大道1段往重
    陽路方向行駛，行經同市區新北大道1段與新北大道5巷口時
    ，欲左轉往新北大道1段5巷，本應注意機車行經劃設行人穿
    越道之交岔路口，遇有行人穿越道路時，無論有無交通指揮
    人員指揮或號誌指示，均應暫停讓行人先行通過及注意車前
    狀況，以避免危險或交通事故之發生，且依當時並無不能注
    意之情形，竟疏未注意車前狀況，亦未暫時停讓行人先行通
    過，即貿然通過交岔路口左轉，適有原告在行人穿越道行走
    ，因而發生碰撞，原告當場倒地，並造成受有左側、右側膝
    部挫傷、左側前臂挫傷、下背和骨盆挫傷合併腰椎椎間盤突
    出等傷勢(下稱系爭傷勢)。原告因系爭傷勢，受有醫療費用
    8,000元、財物損失3,745元、薪資損失2,131元、精神慰撫
    金15,000元，合計28,876元之損害。為此，爰依侵權行為之
    法律關係提起本訴，並聲明：㈠被告應給付原告28,876元，
    及自起訴狀繕本送達翌日起至清償日止，按年息百分之5計
    算之利息；㈡願供擔保，請准宣告假執行。
三、被告則以：本件事故伊固有過失，惟原告亦與有過失，另醫
    療費用部分保險公司已有理賠，原告請求薪資損失及財物損
    失部分伊願意賠償等語置辯。並聲明為：原告之訴駁回。
四、原告主張被告於前開時、地騎乘機車，行經劃設行人穿越道
    之交岔路口時，因有未注意車前狀況，亦未暫停讓行人先行
    之過失，致與在行人穿越道行走之原告發生碰撞，原告因而
    受有系爭傷勢等事實，業據提出受傷照片乙份為證，並經本
    院依職權向新北市政府警察局三重分局調閱本件道路交通事
    故相關資料核閱屬實，復被告本件過失傷害犯行，前經臺灣
    新北地方檢察署以110年度偵字第35044號提起公訴，並經本
    院刑事庭以110年度交簡字第1571號判決判處拘役40日在案
    ，亦有上開刑事判決在卷可稽，且為被告所不爭執，堪認原
    告上開主張為真實。至被告辯稱原告事發時穿著深色衣服，
    就本件事故亦與有過失，惟按汽車(含機車)行近行人穿越道
    ，遇有行人穿越時，無論有無交通指揮人員指揮或號誌指示
    ，均應暫停讓行人先行通過，為道路交通安全規則第103條
    第2項所明定，復觀諸道路交通安全規則內容，並無規範行
    人行走行人穿越道需穿著何種色彩之衣物，則原告案發時既
    係依規定行走於行人穿越道上，自無違道路交通安全規則之
    規定，被告自不得以原告身上穿著之服飾色彩而卸免其責，
    是被告上開所辯，洵非可採。
五、按因故意或過失，不法侵害他人之權利者，負損害賠償責任
    ；汽車、機車或其他非依軌道行駛之動力車輛，在使用中加
    損害於他人者，駕駛人應賠償因此所生之損害；又不法侵害
    他人之身體或健康者，對於被害人因此喪失或減少勞動能力
    ，或增加生活上之需要時，應負損害賠償責任；不法侵害他
    人之身體、健康、名譽、自由、信用、隱私、貞操，或不法
    侵害其他人格法益而情節重大者，被害人雖非財產上之損害
    ，亦得請求賠償相當之金額，民法第184條第1項前段、第19
    1條之2前段、第193條第1項、第195條第1項分別定有明文。
    本件被告既因過失行為致原告受傷，則原告主張被告應負侵
    權行為損害賠償責任，自屬有據。茲就原告請求之項目及金
    額審酌如下：
  ㈠醫療費用部分：
　　原告主張因本件事故受有系爭傷勢需進行自費物理治療，業
    支出醫療費用8,000元乙節，據其提出樂霖物理治療所明細
    收據10紙為證，經核該等費用屬原告為治療系爭傷勢所支出
    之必要費用，且此部分費用未經強制責任險給付，亦有強制
    險醫給付費用表存卷可稽，是原告此部分請求，自屬有據，
    應予准許。
  ㈡財物損失及薪資損失部分：
　  按當事人於言詞辯論時為訴訟標的之捨棄或認諾者，應本於
    其捨棄或認諾為該當事人敗訴之判決，民事訴訟法第384條
    定有明文。本件原告主張因本件事故眼鏡邊框受損、門禁磁
    扣磨損、便當袋及玻璃保鮮盒均毀損、晚餐灑出、鑰匙及鑰
    匙圈受損，計損失3,745元，且因系爭傷勢請假1日，亦受有
    薪資損失2,131元，合計5,876元等節，被告當庭同意賠償（
    見本院111年11月8日言詞辯論筆錄）而為認諾之表示，是就
    此部分應本於其認諾為被告敗訴之判決。
  ㈢精神慰撫金部分：　　
  　按慰藉金之賠償須以人格權遭遇侵害，使精神上受有痛苦為
    必要，其核給之標準固與財產上損害之計算不同，然非不可
    斟酌雙方身分資力與加害程度，及其他各種情形核定相當之
    數額。另非財產上損害之慰撫金數額，究竟若干為適當，應
    斟酌兩造身分、地位、經濟狀況、加害程度及其他各種情形
    ，俾為審判之依據（最高法院51年台上字第223號判例、86
    年度台上字第3537號判決意旨參照）。經查，原告因本事故
    受有左側、右側膝部挫傷、左側前臂挫傷、下背和骨盆挫傷
    合併腰椎椎間盤突出等傷勢，精神上自受有相當之痛苦，原
    告請求被告賠償精神慰撫金，即屬有據。爰審酌原告係碩士
    畢業，擔任醫檢師，月收約3萬餘元，110年度給付總額54萬
    餘元，名下無財產；被告為高中畢業，擔任計程車司機，月
    收不定，名下有土地5筆及汽車1部，財產總額323萬餘元等
    情，業據兩造陳明在卷，並有本院依職權調取兩造110年度
    稅務電子閘門財產所得調件明細表附卷可佐，併審酌兩造之
    身分、地位、經濟能力、被告前開侵權行為之態樣、致原告
    精神上所造成痛苦之程度等一切情狀，認原告請求被告賠償
    精神慰撫金15,000元，尚屬適當，應予准許。
  ㈣從而，原告得請求被告賠償之金額為28,876元（計算式：自
　  費醫療費用8,000元＋財物損失3,745元＋薪資損失2,131元
　  ＋精神慰撫金15,000元＝28,876元）。
六、綜上所述，原告依侵權行為之法律關係，請求被告給付28,8
    76元，及自起訴狀繕本送達翌日即111年4月30日起至清償日
    止，按年息百分之5計算之利息，為有理由，應予准許。
七、本件事證已臻明確，兩造其餘主張、攻擊防禦方法及所提之
    證據，均核與本件判決所認結果不生影響，爰毋庸逐一再加
    論述，附此敘明。
八、本件係依小額訴訟程序而為被告敗訴之判決，爰依職權宣告
    假執行。另依民事訴訟法第78條、第436條之19第1項之規定
    ，確定本件訴訟費用確定為1,000元，應由被告負擔。　
中　　華　　民　　國　　111 　年　　12　　月　　2 　　日
                           臺灣新北地方法院三重簡易庭 
                                 法  官  洪任遠
以上正本係照原本作成。
如不服本判決，應於送達後20日內，向本院提出上訴狀，並表明
上訴理由（上訴理由應表明1、原判決所違背之法令及具體內容
。2、依訴訟資料可認為原判決有違背法令之具體事實。），如
於本判決宣示後送達前提起上訴者，應於判決送達後20日內補提
上訴理由書（須附繕本），如未於上訴後20日內補提合法上訴理
由書，法院得逕以裁定駁回上訴。
中　　華　　民　　國　　111 　年　　12　　月　　2 　　日
　　　　　　　　　　　            書記官  楊家蓉